【裁判字號】    98,簡上,709
【裁判日期】    990412
【裁判案由】    讓售國有土地
【裁判全文】
臺灣臺北地方法院民事裁定             98年度簡上字第709號
聲  請  人  甲○○
上列聲請人因與財政部國有財產局臺灣北區辦事處間請求讓售國
有土地事件聲請補充判決，本院裁定如下：
    主  文
聲請駁回。
    理  由
一、按訴訟標的之一部或訴訟費用，裁判有脫漏者，法院應依聲
    請或依職權以判決補充之，民事訴訟法第233條第1項固定有
    明文。惟所謂裁判有脫漏，係指法院應於主文表示裁判結果
    之事項，實際上未為裁判之表示而言，至於非應表示於判決
    主文之事項，則不與焉（最高法院77年度台抗字第96號裁定
    意旨參照）。又訴訟標的之一部有脫漏，係指裁判主文既未
    就當事人請求之法律關係有所裁判，於理由復不予論述，完
    全忽略該部分為訴訟標的之法律關係之主張而言，最高法院
    82年度台聲字第644號裁定意旨可資參照。
二、聲請意旨略為：本院98年度簡上字第709號讓售國有土地事
    件之判決書中實體部分就聲請人所有之臺北市中山區○○○
    路85巷53號房屋（座落臺北市○○區○○段1小段206號國有
    土地，以下簡稱「系爭房屋」、「系爭土地」））係於民國
    35年12月31日前所建造，於日據時代即已存在（大正町貳丁
    目48、49號番地）早已座落在系爭土地之事實，漏未判決；
    且聲請人具有國有財產法第52條之2申購系爭土地之權利，
    但財政部國有財產局北區辦事處竟故意拒絕聲請人之申購案
    ，嚴重侵害原告生存及財產之權利；況國有財產局北區辦事
    處官員集體圖利建商，涉有多起貪瀆案件，已被求處重刑，
    竟仍有裁量權可以決定是否准許聲請人之申購案，顯不適當
    ，爰聲請本院為補充判決等語。
三、經查，有關聲請人請求確認其所有之系爭房屋係於35年12月
    31日前所建造一節，屬聲請人之攻擊防禦方法之一，並非訴
    訟標的，此亦經聲請人於該案99年1月27日言詞辯論程序中
    自承：「那是我補充的上訴理由」等語，足認原判決並無裁
    判脫漏之情形。聲請人請求確認其所有系爭房屋係於35年12
    月31日前所建造云云，係事實認定問題，本院原判決既認定
    財政部國有財產局就讓售系爭土地與否，仍有可決之權，並
    非一旦具備國有財產法第52條之2之要件，財政部國有財產
    局即有讓售之義務，準此認聲請人請求財政部國有財產局讓
    售系爭土地為無理由，則聲請人此部分之攻擊防禦方法，即
    無需審酌。聲請人前曾以此節為由，向本院聲請補充判決，
    經本院於99年3月25日裁定駁回，有裁定書1件存卷可憑。聲
    請人猶以相同理由聲請補充判決，尚有未洽。又聲請人所指
    國有財產局北區辦事處承辦人員涉有貪瀆之犯行，不應具有
    讓售系爭土地之決定權云云，與本件判決無關，其是否具有
    同意讓售系爭土地之適格，亦非本院所得審究，如聲請人就
    此仍有爭議，得以其他方式處理，但聲請補充判決，仍有未
    合。從而，聲請人上開補充判決之聲請，核無理由，不能准
    許，應予駁回，爰裁定如主文。
中    華    民    國    99    年    4     月    12    日
                  民事第二庭  審判長法  官   張松鈞
                                    法  官   李家慧
                                    法  官   郭顏毓
以上正本係照原本作成。
不得抗告。
中    華    民    國    99    年    4     月    14    日
                                    書記官   林政彬

司法院資訊處製作；財團法人民間司法改革基金會備份。
